臺灣臺南地方法院刑事判決　　　　　　　　　　　　　九十三年度訴字第一七四號
　　公　訴　人　臺灣台南地方法院檢察署檢察官
　　被　　　告　丙○○
右列被告因偽造文書等案件，經檢察官提起公訴（九十三年度營偵字第九五號），被
告於本院準備程序就被訴事實為有罪之陳述，經本院合議庭裁定由受命法官獨任行簡
式審判程序，並判決如左：
    主  文
丙○○連續意圖為自己不法之所有，而侵占對於業務上所持有之物，處有期徒刑壹年
。緩刑參年。扣案東訊股份有限公司出貨單伍拾貳紙上偽造之「吉昇通訊器材行」印
文壹拾伍枚、「欣盛通訊有限公司」印文壹拾枚、「長欣電店通訊有限公司」印文肆
枚、「忠社企業有限公司」印文柒枚、「達文西通訊行」印文肆枚、「波霸國際通信
」印文肆枚、「馬克電訊科技有限公司」印文捌枚及「乙○○」署押壹拾枚、「張秀
美」署押貳枚、「林冠忠」署押壹枚、「林秀芳」署押貳枚、「李益明」署押壹拾枚
、「林敏華」署押貳枚、「陳佳承」署押貳枚、「丁○○」署押陸枚、「陳玉貞」署
押壹枚、「魏國城」署押壹枚、「李明承」署押壹枚、「郭元玲」署押貳枚、「李湘
玲」署押貳枚、「劉孝奉」署押壹枚、「李玉玲」署押壹枚、「蕭乃文」柒枚、「己○○」壹枚均沒收。
    事  實
一、丙○○原為東訊股份有限公司（下稱東訊公司）台南分公司業務專案副理，在公
    司負責掌管提交行動電話門號佣金及公司授與對經銷商一定之行動電話出貨授信
    額度等職務，明知東訊公司代理各家行動電話門號業務，與經銷商間約定手機搭
    配門號出售，由東訊公司給予經銷商一定佣金補貼，並得轉成等值之通訊器材（
    大部分為行動電話手機）出貨，因其信用卡帳款及為改裝車輛致入不敷出，竟基
    於意圖為自己不法所有之概括犯意，自民國九十一年三月間起至九十二年八月間
    止期間內，以變易持有為所有之意思，擅自將東訊公司欲給予經銷商做為佣金之
    通訊器材悉數侵吞入己後，再以低價售予第三人，並將所得之款項供己花用。又
    其為掩飾前揭侵占犯行，竟連續於九十一年四、五月間，委託台南縣新營市某處
    不知情之刻印社陸續偽刻「吉昇通訊器材行」、「欣盛通訊有限公司」、「長欣
    電店通訊有限公司」、「馬克電訊科技有限公司」、「達文西通訊行」、「忠社
    企業有限公司」、「波霸國際通信」等七家經銷商之收發印章共七枚後（前開收
    發章已被丙○○丟棄故未尋獲），旋即在東訊公司台南分公司辦公室內，連續於
    東訊公司之出貨單上蓋用前開廠商之收發章，並偽簽乙○○、張秀美、林冠忠、
    林秀芳、李益明、林敏華、陳佳承、丁○○、陳玉貞、魏國城、李明承、郭元玲
    、李湘玲、劉孝奉、李玉玲、蕭乃文、己○○等人之署押以示出貨完畢，以此方
    式偽造出貨單共五十二紙（起訴書誤載為四十九紙），並持以向東訊公司報帳，
    足生損害於東訊公司、前開廠商及被偽造署押之本人權益，合計其侵占東訊公司
    之通訊器材價值合計共新台幣（下同）九百四十四萬九千七百零九元。嗣因上開
    廠商屢向東訊公司反應未收到貨品情事，東訊公司乃進行查帳，丙○○見事跡幾
    近敗露，而於有偵查權之公務員發覺犯罪前，向臺灣台南地方法院檢察署檢察官
    自首而接受裁判。
三、案經丙○○自首由台南地方法院檢察署檢察官偵查起訴。
    理  由
一、右揭犯罪事實，迭據被告丙○○於警詢及本院審理中自白不諱（見警卷第一至四
    頁及本院九十三年三月十二日準備程序筆錄及審判筆錄），核與告訴人東訊公司
    代理人林明智、被害人己○○、戊○○、乙○○、辛○○、丁○○、甲○○、庚○○等人之指訴情節相符（見警卷第六至二二頁），此外並有切結書七份及被告
    偽造之出貨單五十二紙在卷可佐（見警卷第三四至四○頁、第四三至六九頁），
    復觀諸卷附由吉昇通訊器材行負責人乙○○、欣盛通訊有限公司負責人辛○○、
    長欣電店通訊有限公司總經理甲○○、馬克電訊科技有限公司負責人己○○、達
    文西世界通訊有限公司實際負責人、忠社企業有限公司負責人丁○○等人提供各
    該商號或公司之營業用收發章（見警卷第四一至四二頁），其印文外觀明顯與扣
    案之東訊公司出貨單上「吉昇通訊器材行」、「欣盛通訊有限公司」、「長欣電
    店通訊有限公司」、「馬克電訊科技有限公司」、「達文西通訊行」、「忠社企
    業有限公司」等印文不符，足徵被告自白與事實相符，本件事證明確，被告犯行
    洵堪認定。
二、查被告丙○○原為東訊公司台南分公司業務專案副理，負責掌管提交行動電話門
    號佣金及公司授與對經銷商一定之行動電話出貨授信額度等職務，為從事業務之
    人，其對於業務上所持有之款項，侵占入己，並偽造東訊公司出貨單共五十二紙
    ，核其所為，係犯刑法第三百三十六條第二項之業務侵占罪及同法第二百十六條
    及第二百十條之行使偽造私文書罪。被告利用不知情之第三人偽刻「吉昇通訊器
    材行」、「欣盛通訊有限公司」、「長欣電店通訊有限公司」、「馬克電訊科技
    有限公司」、「達文西通訊行」、「忠社企業有限公司」、「波霸國際通信」等
    七家經銷商之收發印章，為間接正犯。被告偽造前開七家經銷商之收發印章，及
    偽簽乙○○、張秀美、林冠忠、林秀芳、李益明、林敏華、陳佳承、丁○○、陳
    玉貞、魏國城、李明承、郭元玲、李湘玲、劉孝奉、李玉玲、蕭乃文、己○○等
    人之署押，均為偽造文書之部分行為，而被告偽造被害人東訊公司出貨單四十九
    紙私文書後持以行使，其偽造之低度行為應為行使之高度行為所吸收，均不另論
    罪。被告先後多次行使偽造私文書及業務侵占之犯行，各時間緊接，而各觸犯構
    成要件相同之罪名，顯均係基於概括犯意反覆為之，均各應依連續犯規定論以一
    罪，並均加重其刑。再查被告於本案犯罪未發覺前，向臺灣台南地方法院檢察署
    檢察官具狀自首犯罪，並接受裁判，此有刑事自首狀一件存卷可按（見臺灣台南
    地方法院檢察署九十二年杜發查字第二六六四號偵查卷第一至二頁），應依刑法
    第六十二條前段，減輕其刑，並依法先加重後減輕。被告所犯上開行使偽造私文
    書及業務上侵占二罪間，有方法結果之牽連關係，為牽連犯，應從一重之連續業
    務侵占罪論處。爰審酌被告前無不良前科，素行良好，原擔任東訊股份有限公司
    （下稱東訊公司）台南分公司業務專案副理職務，僅因信用卡帳款及為改裝車輛
    致入不敷出，一時利慾薰心，連續將其業務上持有之客戶佣金侵吞入己，並連續
    偽造出貨單，藉以掩飾其侵占公司款項之情事，對於東訊公司及遭偽造印文及署
    押之客戶，造成之損害非輕，惟念及其犯後主動向偵查機關自首，坦認犯行，並
    接受裁判，態度良好等一切情狀，量處如主文所示之刑。末查被告前未曾受有期
    徒刑以上刑之宣告，有臺灣高等法院被告全國前案紀錄表附卷可憑，因一時失慮
    ，致犯法禁，惟犯後向臺灣台南地方法院檢察署自首本件犯行，且主動提供其所
    有坐落台南縣新營市○○段一四之九地號土地一筆供被害人東訊公司設定本金最
    高限額五百萬元之抵押權，此有土地登記謄本一份在卷可考（見臺灣台南地方法
    院檢察署九十三年度營偵字第九五號偵查卷第七頁），並為告訴人東訊公司所是
    認（見本院九十三年三月十二日審判筆錄），足見其確深具悔意，經此刑之宣告
    後，應知警惕而無再犯之虞，而認被告所受此部分罪刑之宣告以暫不執行為當，
    爰併予宣告緩刑三年，以勵來茲，並觀後效。
三、扣案東訊公司出貨單五十二紙上偽造之「吉昇通訊器材行」印文十五枚、「欣盛
    通訊有限公司」印文十枚、「長欣電店通訊有限公司」印文四枚、「忠社企業有
    限公司」印文七枚、「達文西通訊行」印文四枚、「波霸國際通信」印文四枚、
    「馬克電訊科技有限公司」印文八枚及「乙○○」署押十枚、「張秀美」署押二
    枚、「林冠忠」署押一枚、「林秀芳」署押二枚、「李益明」署押十枚、「林敏
    華」署押貳枚、「陳佳承」署押貳枚、「丁○○」署押陸枚、「陳玉貞」署押壹
    枚、「魏國城」署押一枚、「李明承」署押一枚、「郭元玲」署押二枚、「李湘
    玲」署押二枚、「劉孝奉」署押一枚、「李玉玲」署押一枚、「蕭乃文」七枚、
    「己○○」一枚，分別為被告偽造之印文、署押，不問屬於犯人與否，均應依刑
    法第二百十九條規定沒收之。至被告偽造之「吉昇通訊器材行」、「欣盛通訊有
    限公司」、「長欣電店通訊有限公司」、「馬克電訊科技有限公司」、「達文西
    通訊行」、「忠社企業有限公司」、「波霸國際通信」等七家經銷商之收發印章
    共七枚，並未扣案，且被告於本院審理時亦陳稱：伊已於九十二年八月間將前開
    收發章七枚丟棄等語（見本院九十三年三月十二日審判筆錄），足見該偽造印章
    七枚均已滅失，爰不併為沒收之宣告，附此敘明。
據上論斷，應依刑事訴訟法第四百四十九條第二項、第三項，刑法第五十六條、第二
百十六條、第二百十條、第三百三十六條第二項、第五十五條、第六十二條前段、第
七十四條第一款、第二百十九條，罰鍰提高標準條例第一條前段，判決如主文。
本案經檢察官壬○○到庭執行職務。
中      華      民      國      九十三      年      三      月  二十六  日
                                  臺灣臺南地方法院刑事第二庭
                                          法  官  李銘洲
右正本證明與原本無異。
如不服本判決，應於判決送達後十日內，向本院提出上訴狀。
                                          書記官  黃傳鈞
中      華      民      國      九十三      年      四      月    一    日
附錄本案論罪科刑法條全文：
中華民國刑法第二百一十條
  偽造、變造私文書，足以生損害於公眾或他人者，處五年以下有期徒刑。
中華民國刑法第二百一十六條
  行使第二百十條至第二百十五條之文書者，依偽造、變造文書或登載不實事項或使
  登載不實事項之規定處斷。
中華民國刑法第三百三十六條
  對於公務上或因公益所持有之物，犯前條第一項之罪者，處一年以上七年以下有期
  徒刑，得併科五千元以下罰金。
  對於業務上所持有之物，犯前條第一項之罪者，處六月以上五年以下有期徒刑，得
  併科三千元以下罰金。
  前二項之未遂犯罰之。
